# 关于基本准则

提问人：zico9999 时间：2013-03-02 14:17:24
陈版：国内会计准则对会计假设和信息质量要求与国际财务报告准则的分类不是很一致~~是否IFRS仅仅针对财务报告而言，而国内准则是就“会计”来讲述的呢？

回答人：chenyiwei
回复 zico9999 的帖子
按照目前准则讲解中的表述，在非同一控制下企业合并中，相关直接交易费用在购买方个别报表层面也是费用化处理，不计入长期股权投资成本。但非企业合并形成的长期股权投资的成本中仍包含为了取得该项投资发生的直接交易费用。